【裁判字號】    98,審智,3
【裁判日期】    980117
【裁判案由】    侵權行為損害賠償
【裁判全文】
臺灣臺北地方法院民事裁定               98年度審智字第3號
原      告  Phild Co., Ltd（法伊魯特股份有限公司）
                      路角手洗.
法定代理人  甲○○○
訴訟代理人  丙○○
                      之6
            吳磺慶律師
被      告  興奇科技股份有限公司
法定代理人  乙○○
被      告  雅虎國際資訊股份有限公司
法定代理人  丁○○
上列當事人間侵權行為損害賠償等事件本院裁定如下：
    主  文
本件移送智慧財產法院。
    理  由
一、按訴訟之全部或一部，法院認為無管轄權者，依原告聲請或
    依職權以裁定移送其管轄法院，民事訴訟法第28條第1項定
    有明文。復按，依專利法、商標法、著作權法、光碟管理條
    例、營業秘密法、積體電路電路布局保護法、植物品種及種
    苗法或公平交易法所保護之智慧財產權益所生之第一審及第
    二審民事訴訟事件由智慧財產法院管轄。智慧財產法院組織
    法第3條第1款定有明文。
二、本件原告起訴主張略以：伊為「使用矽彈性體之健康裝飾品
    及其製造方法」（下稱系爭專利）之發明專利權人，並於民
    國95年2月16日公開，於96年12月11日公告中華民國專利公
    報，並取得系爭專利新型第I290822號之專利證書在案。依
    法伊專有排除他人未經同意而製造、為販賣之要約、販賣或
    為上述目的而進口該物品直接製成物品之權利。詎料，被告
    竟在未獲得原告授權同意下，即逕自製造、販賣名為「Powe
    r 鈦鍺運動項圈」之產品（下稱系爭產品），系爭產品實為
    與系爭專利所主要保護之範圍之相同之侵權產品，被告並於
    其公司網站公開展示陳列系爭產品，而向消費者促銷，致使
    消費者對原告依系爭專利權所製成之真正產品發生混淆，足
    已侵害原告之商譽。經伊委由訴外人中國機械工程學會進行
    系爭產品之鑑定分析，其鑑定結論略為：被告販賣之系爭商
    品與發明專利公告第I290822號專利案之申請專利範圍第1項
    獨立項及第2項附屬項相同，而得出系爭產品確實侵害原告
    所有之系爭專利權之結論，且被告無任何法律上原因，販賣
    侵害原告系爭專利之產品而獲取一定之利潤，致原告受有損
    害之部分，並同時構成不當得利。爰依專利法第108條、第
    84條、第85條侵權行為及不當得利之法律關係，一併請求被
    告賠償或給付伊就實施專利法權通常所可獲得之利益之相當
    金額，又因被告未向伊告知其銷售系爭產品之數量，是依民
    事訴訟法第244條及第245條規定表明保留關於被告給付範圍
    之聲明，暫以新臺幣（下同）50萬元計算請求賠償之金額，
    爰聲明如下：(一)被告等應連帶給付原告50萬元正，及自起訴
    狀繕本送達之翌日起至清償日止，按年息5％計算之利息；
    (二)被告應將起訴狀「附表1」所示之道歉啟事，以16字體及
    高12公分、寬15公分之版面，於該公司網站（http://buy.
    yahoo.com.tw/?catid=1672）流行飾品專區刊登30日；及將
    起訴狀「附表2」所示之道歉啟事，以16號字體及高18公分
    、寬5公分之版面於中國時報、聯合報、自由時報、工商時
    報全國版面之首頁刊登1日。(三)第一項聲明，原告願供擔保
    ，請求宣告假執行。
三、經查，本件原告係主張其專利權遭侵害，故所提起之民事損
    害賠償及返還不當得利等訴訟，除非兩造合意以普通法院為
    第一審管轄法院，否則應向智慧財產法院起訴，然綜觀本件
    原告起訴狀所載之事實暨所附之證據，並未有被告同意原告
    向普通法院提起本件訴訟之陳述及證物，原告向無管轄權之
    本院起訴，顯係違誤。爰依職權將本件移送於該管轄法院。
四、依前開法條，裁定如主文。
中    華    民    國    98    年    1     月    17    日
                  民事第六庭    法  官  黃柄縉
以上正本係照原本作成
如對本裁定抗告須於裁定送達後10日內向本院提出抗告狀，並繳
納抗告費新臺幣1,000元
中    華    民    國    98    年    1     月    17    日
                                書記官  蔡凱如


司法院資訊處製作；財團法人民間司法改革基金會備份。
